【裁判字號】    98,家聲,15
【裁判日期】    980211
【裁判案由】    同意變賣遺產
【裁判全文】
臺灣嘉義地方法院民事裁定  98年度家聲字第15號
聲  請  人  行政院國軍退除役官兵輔導委員會嘉義榮民服務處
法定代理人  甲○○    住同上列.
                      送達代收.
上列聲請人聲請准予變賣被繼承人李英俊遺產事件，本院裁定如
下：
    主      文
被繼承人李英俊（民國○○年○○月○○日生，身分證統一編號
：Ｚ000000000號，於民國九十三年七月二十二日死亡
）所遺坐落嘉義市○○段○○段0000-0000地號土地、面積275平
方公尺、權利範圍10000分之81；同段0000-0000地號土地、面積
95平方公尺、權利範圍10000分之81；同段0000-0000地號土地、
面積275平方公尺、權利範圍10000分之81；同段0000-0000地號
土地、面積425平方公尺、權利範圍42500分之18，及坐落嘉義市
○○段五小段00000-000建號，即門牌號碼嘉義市○○路850巷17
號12樓4之房屋、面積31.24平方公尺、附屬建物陽台7.72平方公
尺、權利範圍全部，均准予變賣。
聲請程序費用由被繼承人李英俊遺產負擔。
    理      由
一、按被繼承人在台灣地區之遺產，由大陸地區人民依法繼承者
    ，其所得財產總額，每人不得逾新臺幣二百萬元；第一項遺
    產中，有以不動產為標的者，應將大陸地區繼承人之繼承權
    利折算為價額，臺灣地區與大陸地區人民關係條例第67條第
    1項前段及第4項前段定有明文。次按亡故退除役官兵遺產，
    除設籍於行政院國軍退除役官兵輔導委員會（以下簡稱輔導
    會）所屬安養機構者，由該安養機構為遺產管理人外；餘由
    設籍地輔導會所屬之退除役官兵服務機構為遺產管理人；遺
    產管理人為清償債權、交付遺贈物或移交遺產給大陸地區繼
    承人，有變賣遺產之必要者，應聲請法院許可後辦理，退除
    役官兵死亡無人繼承遺產管理辦法第4條、第8條之1第1項亦
    有明文規定。
二、聲請意旨略以：聲請人為被繼承人李英俊之遺產管理人，前
    聲請鈞院以93年度家催字第62號民事裁定准予公示催告，該
    被繼承人大陸地區以外之繼承人、債權人及受遺贈人，於公
    示催告最後登載新聞紙之日起1年2月內，承認繼承、報明債
    權及願受遺贈與否之聲明，聲請人已將公告內容於民國93年
    12月31日刊載於台灣新生報第14版，上開公告期限已經屆滿
    。被繼承人李英俊在台為單身亡故榮民，且在台灣並無繼承
    人，而大陸地區繼承人有其配偶肖志群一人，經發還款項新
    台幣10萬元，尚有不足，而被繼承人遺留有不動產，故應將
    繼承人繼承之不動產以折算價額方式發還大陸繼承人，爰依
    臺灣地區與大陸地區人民關係條例第67條第1、4項規定，聲
    請准予變賣被繼承人李英俊所遺不動產，將標售之價款依規
    定由其大陸親屬繼承等語。
三、經查：聲請人主張之前揭事實，業據提出戶籍謄本、本院93
    年度家催字第62號民事裁定及確定證明書、登報證明、本院
    嘉院雲民強94聲繼字第10號函文、親屬系統表、財團法人海
    峽交流基金會（94）南核字第028350號證明、親屬關係公證
    書、財團法人海峽交流基金會（94）南核字第028349號證明
    、委託書、委託書公證書、遺產收支查詢作業明細表、建物
    所有權狀、建物登記第一類謄本各1份、土地所有權狀、土
    地登記第一類謄本各4份（以上均為影本）等件為證，並經
    本院依職權調取93年度家催字第62號公示催告民事卷、94年
    度聲繼字第10號繼承表示民事卷核閱無誤，應堪信為真實。
    從而，聲請人依前揭規定，聲請准予變賣被繼承人李英俊所
    遺如主文所示之不動產，並無不符，應予准許。
四、爰依非訟事件法第21條第1項前段、第157條之規定，裁定如
    主文。
中    華    民    國    98    年    2    月     11    日
                       家事法庭法  官  李文輝
以上正本係照原本作成。
如對本裁定抗告，須於裁定送達後10日之不變期間內，向本院提
出抗告狀，並繳納抗告費新臺幣1,000元。
中    華    民    國    98    年    2    月     11    日
                               書記官  黃秀嬌


司法院資訊處製作；財團法人民間司法改革基金會備份。
